# 在建工程问题

提问人：jangyanbo 时间：2014-04-10 12:33:08
陈老师好：请问国有建设单位现在是否应执行基本建设财务管理规定，基本情况是这样的，某电力集团（央企）成立一家新能源研究院，注册资本 1 个亿，其他资本性投入 20 多亿了（放到其他应付款），该公司比照基本建设财务管理规定对在建工程进行核算。目前该公司已经能温江够形成自身的技术转让、技术开发、技术咨询收入了。目前建设项目基本完结尚为办理竣工决算。该公司建设的土地的产权证办在母公司名下。具了解等在建工程竣工决算后一步分移交给自己，酒店部分移交到其他公司。我的问题是 1 、这种情况下该公司在建工程可否比照基本建设财务管理规定进行核算！

回答人：chenyiwei
《基本建设财务管理规定》第二条：本规定适用于国有建设单位和使用财政性资金的非国有建设单位，包括当年安排基本建设投资、当年虽未安排投资但有在建工程、有停缓建项目和资产已交付使用但未办理竣工决算项目的建设单位。其他建设单位可参照执行。
实行基本建设财务和企业财务并轨的单位，不执行本规定。
因此，一般企业的经营性基本建设项目的财务管理和会计处理应执行《企业财务通则》和《企业会计准则》的相关规定，不适用《基本建设财务管理规定》。

提问人：jangyanbo 时间：2014-04-10 19:51:56
那是不是说只有资金来源是财政性资金的国有建设单位才执行基本建设财务管理制度规定，如有国有建设单位使用的是自由资金的就得执行《企业财务通则》和《企业会计准则

回答人：chenyiwei
可以这样理解。但是现在随着两者并账情况增加，企业的经营性项目执行《基本建设财务管理规定》的情况已经较为少见。而且该规定自身也正在修订中。